Minutes et répertoires du notaire Charles Édouard PATINOT, 30 septembre 1829 - 16 janvier 1841 (étude XXIV)
Archives nationales
- Répertoire(s) de Charles Édouard PATINOT, 9 septembre 1826 - 29 novembre 1845; MC/RE/XXIV/22 - MC/RE/XXIV/25
  - Répertoire. 1834, 25 juillet - 1839, 9 octobre, 25 juillet 1834 - 9 octobre 1839; MC/RE/XXIV/24
    - Notoriété après décès de Eustache Marie Pierre Marc-Antoine Courtin, Sur les déclarations de François Viard demeurant à Paris, rue Neuve-Saint-Roch, n° 24., 6 juin 1839
      notoriété; Neuve-Saint-Roch (rue); Courtin, Eustache Marie Pierre Marc Antoine; Viard, François
    - Inventaire après décès de Louise Adélaïde Pierson, épouse de Jean-Baptiste Pleutin, demeurant à Sedan., 12 juillet 1839
      Me Patinot substituant Me Prévoteau
      inventaire après décès; Sedan (Ardennes); Pierson, Louise Adélaïde (1...-1839); Pleutin, Jean-Baptiste
    - Notoriété après décès de Henry Bernard Joseph Xavier Rey, arrivé le 26 juillet 1839, à Paris rue Saint-Pierre-Popincourt, n° 20., 31 juillet 1839
      notoriété; Saint-Pierre-Popincourt (rue); Rey, Henry Bernard Joseph Xavier (1...-1839)
    - Inventaire après décès de Henry Bernard Joseph Xavier Rey, arrivé le 26 juillet 1839, à Paris rue Saint-Pierre-Popincourt, n° 20., 2 août 1839
      inventaire après décès; Saint-Pierre-Popincourt (rue); Rey, Henri Bernard Joseph Xavier (1...-1839)
    - Notoriété après décès de François Milcent, sur les déclarations de Gabriel Thomas Monier demeurant à Paris rue Bourbon Villeneuve, n° 60., 17 septembre 1839
      notoriété; Bourbon-Villeneuve (rue de); Milcent, François; Monier, Gabriel Thomas
  - Répertoire. 1839, 11 octobre - 1845, 29 novembre, 11 octobre 1839 - 29 novembre 1845; MC/RE/XXIV/25
    Répertoire des notaires Charles-Edouard Patinot (11 octobre 1839-16 janvier 1841), Edme-François Faiseau-Lavanne (16 janvier 1841-29 novembre 1845).
    - Inventaire après décès de Pauline Rousseau, épouse de Jules Michelet, demeurant à Paris rue des Postes, n° 12., 19 octobre 1839
      16 août 1839, dépôt judiciaire du testament de Pauline Rousseau épouse de Jules Michelet, RE/XXIV/24. 25 novembre 1841, mainlevée par Jules Michelet, RE/XXIV/25.
      inventaire après décès; testament; mainlevée; Postes (rue des); Michelet, Jules (1798-1874); Rousseau, Pauline (1791/2-1839)
    - Notoriété après décès de Etienne Félix Mouret arrivé au Petit Champlan (Seine-et-Oise)., 11 janvier 1840
      inventaire après décès; Champlan (Essonne); Mouret, Etienne Félix
    - Notoriété après disparition de Joseph Amable Briavoine, demeurant à Paris, rue de Miromesnil, n° 37., 15 janvier 1840
      notoriété; Miromesnil (rue de); Briavoine, Joseph Amable
    - Notoriété après décès de Marie Charles Eulalie Vélin veuve de François Antoine Périot., 15 janvier 1840
      notoriété; Vélin, Marie Charles Eulalie; Périot, François Antoine
    - Inventaire après décès de Alexandre Jean-Baptiste Murais, arrivé le 5 février 1840 à Paris., 20 février 1840
      18 février 1810, notoriété après décès.
      notoriété; inventaire après décès; Murais, Alexandre Jean-Baptiste (1...-1840)
    - Inventaire après décès de Paul Maréchal, à la requête de Augustin Maximin Maréchal demeurant à Evry arrondissement Troyes (Aube)., 27 février 1840
      inventaire après décès; Troyes (Aube); Maréchal, Paul; Maréchal, Augustin Maximin
    - Notoriété après décès de Marie Louise Elisabeth de Lamoignon, veuve de Edouard François Mathieu de Molé de Champlatreux., 15 avril 1840
      notoriété; Lamoignon, Marie Louise Elisabeth de; Molé de Champlatreux, Edouard François Mathieu de
    - Inventaire après décès de Charlotte Alexandrine Blanquet, veuve de Jean-Baptiste Frédéric Wandenberg, demeurant à Paris, rue de la Chaussée d'Antin, n° 3., 16 avril 1840
      11 avril 1840, dépôt du testament. 15 septembre 1840, notoriété après décès. 1er octobre 1840, renonciation à bénéfice d'inventaire.
      inventaire après décès; testament; notoriété; renonciation; Blanquet, Charlotte Alexandrine; Wandenberg, Jean-Baptiste Frédéric
    - Notoriété après décès de Jean Joseph Lepeut et de Jean-Baptiste Théodore Lepeut., 30 avril 1840
      notoriété; Lepeut, Jean Joseph; Lepeut, Jean-Baptiste Théodore
    - Inventaire après décès de Robert Bonnard, à la requête de Jean Jacques Marin Bonnard, demeurant à Vire (Calvados)., 4 mai 1840
      inventaire après décès; Vire (Calvados); Bonnard, Robert; Bonnard, Jean Jacques Marin
    - Inventaire après décès de Pierre Bazire, à la requête du tuteur de la mineure Amélie Adèle Cécile Bazire, demeurant à Paris, rue Vieille-du-Temple, n° 145., 4 mai 1840
      inventaire après décès; Vieille-du-Temple (rue); Bazire, Pierre; Bazire, Amélie Adèle Cécile
    - Notoriété après décès de Mme veuve Pasquier, sur les déclarations de Jean-Baptiste Caffo, demeurant à Paris, rue de l'Université, n° 49., 15 mai 1840
      notoriété; Université (rue de l'); Pasquier, Mme; Caffo, Jean-Baptiste
    - Notoriété après décès de Louis Charles Jules Gambon, demeurant à Paris, rue de Grammont, n° 1., 18 mai 1840
      notoriété; Grammont (rue de); Gambon, Louis Charles Jules
    - Inventaire après décès de Louis Lance, à la requête de Marie Anne Leroy, sa veuve, demeurant à Paris, rue de la Pépinière, n° 115., 19 mai 1840
      inventaire après décès; Pépinière (rue de la); Lance, Louis; Leroy, Marie Anne
    - Notoriété après décès de Henri Etienne Noël, sur les déclarations de François Marie Guerard, demeurant à Paris, rue Mazarine, n° 5., 20 mai 1840
      notoriété; Mazarine (rue); Noël, Henri Etienne; Guerard, François Marie
    - Notoriété après décès de Pierrette Palluy, épouse de Jean-Claude Dufour., 9 juin 1840
      19 juin 1840, autre notoriété en 'brevet'
      notoriété; Palluy, Pierrette; Dufour, Jean-Claude
    - Notoriété après décès de Anne Françoise Rabasse, épouse de Antoine Bucher., 11 juin 1840
      notoriété; Rabasse, Anne Françoise; Bucher, Antoine
    - Inventaire après décès de Jean François Luneau, à la requête de Geneviève Julie David, sa veuve, demeurant à Paris, rue Boudreau, n° 1., 24 juin 1840
      inventaire après décès; Boudreau (rue); Luneau, Jean François; David, Geneviève Julie
    - Inventaire après décès de Marie Rose Chevalier, veuve de Jean-Baptiste Barby, demeurant à Paris, rue de l'Université, n° 131., 29 juin 1840
      inventaire après décès; Université (rue de l'); Chevalier, Marie Rose; Barby, Jean-Baptiste
    - Notoriété après décès de Louis Jean Samuel Joly., 1er juillet 1840
      notoriété; Joly, Louis Jean Samuel
    - Inventaire à la requête de Benoît Alfred Chanu, demeurant à Paris, rue Frépillon, n° 7, au nom de Louis Alfred Chanu, mineur., 1er juillet 1840
      inventaire; Frépillon (rue); Chanu, Benoît Alfred; Chanu, Louis Alfred
    - Inventaire après décès de Marie Jeanne Charlotte Du Breuil de La Brosse, épouse de Louis vicomte Paillhou, demeurant à Paris, rue de la Montagne Saint-Geneviève, n° 85., 11 juillet 1840
      Précisions sur les fonctions: général de division
      inventaire après décès; Montagne-Sainte-Geneviève (rue de la); Du Breuil de La Brosse, Marie Jeanne Charlotte (1808-1840); Paillhou, Louis (1786-1863); officier général
    - Notoriété après décès de Marie Félix Charlotte Dausse, épouse de Jean-Baptiste Marie Noury, demeurant à Paris, rue d'Anjou, n° 6., 5 septembre 1840
      notoriété; Anjou (rue d'); Dausse, Marie Félix Charlotte; Noury, Jean-Baptiste Marie
    - Notoriété après décès de Marie Reine Noël, veuve de Louis Nicolas Amelin, demeurant à Paris, rue Saint-Hyacinthe-Saint-Honoré, n° 7., 28 octobre 1840
      Me Prévoteau substituant Me Patinot
      notoriété; Saint-Hyacinthe-Saint-Honoré (rue); Noël, Marie Reine; Amelin, Louis Nicolas
    - Notoriété après décès de François Scholastique comte de Guéheneuc et de Louise Henriette Charlotte Crépy, son épouse., 3 novembre 1840
      notoriété; Guéheneuc, François Scholastique de (1759-1840); Crépy, Louise Henriette Charlotte (1761-1834); dirigeant politique
    - Inventaire après décès de Anne Françoise Cécile, veuve de Charles François Joseph Pierrard, demeurant à Paris, rue du Faubourg Saint-Antoine, n° 123, arrivé à Gagny (Seine-et-Oise) le 8 novembre 1840., 14 novembre 1840
      9 novembre 1840, dépôt du testament.
      inventaire après décès; testament; Faubourg-Saint-Antoine (rue du); Gagny (Seine-Saint-Denis); Cécile, Anne Françoise (1...-1840); Pierrard, Charles François Joseph
    - Notoriété après décès de Antoine Candille, demeurant à Paris., 1er décembre 1840
      notoriété; Candille, Antoine
    - Notoriété après décès de Nicolas Pierre Fâche, arrivé à Paris le 11 juin 1840. Marie Aimée Sophie Roguet, sa veuve, demeurant à Paris, rue des Fossés Saint-Jacques, n° 6., 7 décembre 1840
      Le même jour, mainlevée par sa veuve.
      notoriété; mainlevée; Fossés-Saint-Jacques (rue des); Fâche, Nicolas Pierre (1...-1840); Roguet, Marie Aimée Sophie
    - Notoriété après décès de Marie Antoinette Virginie Hamelin, épouse de Charles Petit, demeurant à Paris, rue Neuve du Luxembourg, n° 3., 9 décembre 1840
      Le même jour, partage.
      notoriété; partage; Neuve-du-Luxembourg (rue); Hamelin, Marie Antoinette Virginie; Petit, Charles
    - Inventaire après décès de Marie Anne Sophie Bégis épouse de Louis Henri Bertrand, demeurant à Paris, rue Saint-Bernard, n° 24., 22 décembre 1840
      inventaire après décès; Saint-Bernard (rue); Bégis, Marie Anne Sophie; Bertrand, Louis Henri
    - Notoriété après décès de Françoise Adélaïde Housel, veuve de Pierre Louis Housel., 23 décembre 1840
      notoriété; Housel, Françoise Adélaïde; Housel, Pierre Louis